臺灣臺中地方法院刑事判決　　　　　　100年度簡上字第120號
公　訴　人　臺灣臺中地方法院檢察署檢察官
上　訴　人
即　被　告　袁偉海
上列上訴人即被告因妨害自由等案件，不服本院臺中簡易庭100
年度中簡字第347號中華民國100年1月31日第一審判決（聲請簡
易判決處刑案號：99年度偵緝字第1868號），提起上訴，本院管
轄第二審合議庭判決如下︰
    主  文
上訴駁回。
    事實及理由
一、本案經本院審理結果，認第一審判決認事用法及量刑均無不
    當，應予維持，並引用第一審判決書記載之事實、證據及理
    由（如附件）。
二、上訴人即被告袁偉海（下稱被告）上訴意旨略以：伊承認態
    度不好，但伊真的不曉得有恐嚇張承偉等語。
三、經查：
  (一)被告為臺中市○○○街179巷大時代社區之管理員，於民國
    98年5月7日晚上7時56分許，因與告訴人即該社區住戶張承
    偉發生爭執，在該社區管理室內，朝張承偉吐口水，並對張
    承偉辱罵：「我也是把你當狗屎」等語，另對張承偉恫稱：
    「我把衣服脫掉，我們出去單挑嘛」、「我不會對你家人怎
    麼樣啦，我只會對你怎麼樣而已啦」、「等我不做的時侯，
    你給我小心啦」、「我要動你，我也不會叫我自己啦」、「
    我跟你講，我不是管理員，我不幹了（作勢脫掉制服）」、
    「我跟你們講啦，祝你們出入平安啦」等語之事實，業經證
    人張承偉（他字卷第9、10、25頁）、在場目擊者林淑楨（
    他字卷第17、1 8頁）於偵訊時，分別結證綦詳，核與檢察
    官於99年9月16日勘驗張承偉所提出現場錄影光碟之內容相
    符，此有勘驗筆錄1紙（偵緝字卷第24頁）、譯文1份（他字
    卷第3至6頁）、現場錄影光碟1片（置他字卷第39頁之證物
    袋內）在卷可佐，應堪認定。
  (二)按刑法上之公然侮辱罪，係指侮辱他人，且該侮辱行為係公
    然為之始可成立，所謂「公然」，係指不特定多數人得以共
    見共聞之狀態，不以實際上果已共見共聞為必要。公寓大廈
    管理室通常設於公寓大廈出入口，供管理員管制人員進出，
    全體住戶及得以進入該公寓大廈之不特定人隨時可能行經管
    理室，應屬不特定人或多數人得共聞共見之場所無訛，且係
    在不特定人或多數人得以共聞共見之狀態。本件被告在大時
    代社區管理室內，朝張承偉吐口水，並對張承偉辱罵：「我
    也是把你當狗屎」等語，顯係於特定人或多數人得以共聞共
    見之場所，以輕蔑行為及言詞對張承偉為謾罵，足以使張承
    偉因而難堪，並貶損張承偉之名譽及社會評價，應已該當刑
    法第309條第1項公然侮辱罪之構成要件。
  (三)次按刑法第305條所謂致生危害於安全，係指受惡害之通知
    者，因其恐嚇生安全上之危險與實害而言（最高法院26年渝
    非字第15號判例意旨參照）；又刑法第305條之恐嚇罪，係
    指單純以將來加害生命、身體、自由、名譽、財產之事，恐
    嚇他人致生危害於安全者而言（最高法院93年度臺上字第33
    09號判決意旨參照）。被告對張承偉恫稱：「我把衣服脫掉
    ，我們出去單挑嘛」、「我不會對你家人怎麼樣啦，我只會
    對你怎麼樣而已啦」、「等我不做的時侯，你給我小心啦」
    、「我要動你，我也不會叫我自己啦」、「我跟你講，我不
    是管理員，我不幹了（作勢脫掉制服）」、「我跟你們講啦
    ，祝你們出入平安啦」等語，依其語意，顯有加害張承偉生
    命、身體之意，足以使人心生畏怖，且張承偉確因而心生畏
    懼，致生危害於安全，此經證人張承偉於偵訊（他字卷第9
    、10、25頁）時，證述明確，按諸前揭說明，自應構成刑法
    第305條之恐嚇危害安全罪。被告上開抗辯，顯係事後卸責
    之詞，不足採取。
  (四)原審以被告所犯刑法第309條第1項之公然侮辱、同法第305
    條之恐嚇危害安全等犯行，事證明確，並審酌被告之動機、
    目的、手段、所生危害、生活狀況、智識程度、犯後僅坦承
    部分犯行等一切情狀，依其職權行使，於法定刑度內分別量
    處被告拘役30日、55日，且均諭知易科罰金之折算標準，並
    定其應執行之刑為拘役70日，及諭知易科罰金之折算標準。
    核無違誤或不當之處，上訴人即被告之上訴，為無理由，應
    予駁回
據上論斷，應依刑事訴訟法第455條之1第1項、第3項、第373條
、第368條，判決如主文。
本件經檢察官黃永福到庭執行職務。
中    華    民    國   100    年    6     月    9     日
                  刑事第十五庭  審判長法  官  劉國賓
                                      法  官  柯雅惠
                                      法  官  鄭舜元
以上正本證明與原本無異。
本件不得上訴。
                                      書記官  黃聖心
中    華    民    國   100    年    6     月    9     日
附錄：論罪科刑法條
中華民國刑法第305條
以加害生命、身體、自由、名譽、財產之事，恐嚇他人致生危害
於安全者，處2年以下有期徒刑、拘役或3百元以下罰金。
中華民國刑法第309條
公然侮辱人者，處拘役或 3 百元以下罰金。
以強暴犯前項之罪者，處1年以下有期徒刑、拘役或5百元以下罰
金。